臺灣彰化地方法院刑事判決　　　　　　 100年度易字第1278號
公　訴　人　臺灣彰化地方法院檢察署檢察官
被　　　告　周鉦芫
上列被告因竊盜等案件，經檢察官提起公訴（100 年度偵緝字第
478 號），有刑事訴訟法第273 條之1 第1 項之情形，本院改依
簡式審判程序審理判決如下：
    主  文
周鉦芫攜帶兇器竊盜，累犯，處有期徒刑玖月。又致令他人之監
視器不堪用，累犯，處有期徒刑參月。應執行有期徒刑拾壹月。
    事  實
一、周鉦芫曾於民國96年間因施用第一級毒品等案件，經本院以
    96年度訴字第871 號刑事判決各判處有期徒刑7 月、7 月，
    應執行有期徒刑10月，經上訴由臺灣高等法院臺中分院以96
    年度上訴字第2131號刑事判決撤銷原審判決，各改判處有期
    徒刑7 月、7 月，均減為有期徒刑3 月又15日，如易科罰金
    ，以新臺幣（下同）1 千元折算1 日，應執行有期徒刑5 月
    ，如易科罰金，以1 千元折算1 日確定；復於96年間因違反
    毒品危害防制條例案件，經本院以96年度員簡字第378 號刑
    事簡易判決判處有期徒刑6 月，如易科罰金，以1 千元折算
    1 日確定，並依中華民國96年罪犯減刑條例聲請本院以96年
    度聲減字第3556號裁定減刑為有期徒刑3 月，如易科罰金，
    以1 千元折算1 日確定；又於96年、97年間因施用第一級毒
    品等案件，經本院以96年度訴字第2209、2193、2440、2513
    號刑事判決各判處有期徒刑8 月、8 月、8 月、有期徒刑8
    月減為有期徒刑4 月、有期徒刑8 月減為有期徒刑4 月，應
    執行有期徒刑1 年6 月確定，上揭96年間之各罪，經聲請本
    院以97年度聲字第356 號裁定應執行有期徒刑2 年確定；復
    於97年間因施用第一級毒品案件，經本院以97年度訴字第87
    9 號刑事判決判處有期徒刑9 月確定後，經移送接續執行，
    並於99年7 月5 日因縮短刑期執行完畢。詎其仍不思悔改，
    意圖為自己不法之所有與基於毀損之犯意，於100 年3 月25
    日上午5 時40分許，駕駛車牌號碼247-TA號自用大貨車，持
    客觀上具有危險性足供兇器使用之剪刀1 把，剪斷彰化縣肉
    品市場股份有限公司（下稱彰化縣肉品公司）設在彰化縣溪
    湖鎮○○里○○街76號之監視鏡頭電線，致令監視器不堪使
    用，足以生損害於彰化縣肉品公司，再徒手竊取彰化縣肉品
    公司所有之不銹鋼水管9 支（價值約1 萬2 千元），置放在
    前開自大貨車上，隨即駕車逃逸。
二、案經彰化縣肉品公司訴由彰化縣警察局溪湖分局報告臺灣彰
    化地方法院檢察署檢察官偵查起訴。
    理  由
一、本件被告周鉦芫所犯係死刑、無期徒刑、最輕本刑為3 年以
    上有期徒刑以外之罪，其於準備程序中就被訴事實為有罪之
    陳述，經告知被告簡式審判程序之旨，並聽取公訴人及被告
    之意見後，本院認無不得或不宜改依簡式審判程序進行之處
    ，爰依刑事訴訟法第273 條之1 第1 項、第284 條之1 之規
    定，由法官依法獨任進行簡式審判程序審理判決，合先敘明
    。
二、上揭犯罪事實，業據被告周鉦芫於偵訊及本院審理時坦承不
    諱，核與證人即被告之兄周俊良於警詢、證人即彰化縣肉品
    公司股長黃松茂於警詢、偵訊及證人即警員陳寶慶於偵訊中
    所證述之情節相符（見偵卷第9 至11頁、第13、14頁、偵緝
    卷第46頁），且有職務報告書、贓物認領保管單各1 紙、車
    輛詳細報表2 份、監視錄影器翻拍與現場照片共13張、臺灣
    彰化地方法院檢察署檢察官勘驗筆錄1 份及監視器照片1 張
    等件在卷可稽（見偵卷第15頁、第17頁、第20至24頁、偵緝
    卷第46頁、第47頁），足見被告之自白與事實相符。本件事
    證明確，被告上開竊盜及毀損犯行均堪以認定。
三、按刑法第321 條第1 項第3 款之攜帶兇器竊盜罪，係以行為
    人攜帶兇器竊盜為其加重條件，此所謂兇器，其種類並無限
    制，凡客觀上足對人之生命、身體、安全構成威脅，具有危
    險性之兇器均屬之，且只須行竊時攜帶此種具有危險性之兇
    器為已足，並不以攜帶之初有行兇之意圖為必要（最高法院
    79年臺上字第5253號判例意旨參照）。查被告周鉦芫所為本
    件犯行時，所攜帶之剪刀，可用以剪斷監視器電線，為堅硬
    金屬製品，故該剪刀客觀上足對人之生命、身體、安全造成
    危險，為可供兇器使用之物無訛。故核被告周鉦芫所為，係
    犯刑法第321 條第1 項第3 款之攜帶兇器竊盜罪、同法第35
    4 條之毀損罪。被告所犯上開攜帶兇器竊盜罪、毀損罪二罪
    間，犯意各別，行為不同，應與分論併罰。又查被告有如犯
    罪事實欄一所示之前科，有卷附之臺灣高等法院被告前案紀
    錄表、臺灣彰化地方法院檢察署刑案查註紀錄表各一份可稽
    ，其受有期徒刑之執行完畢，5 年以內再犯本件有期徒刑以
    上之罪，為累犯，均應依刑法第47條第1 項之規定加重其刑
    。爰審酌被告前有多次毒品、竊盜前科，素行非佳，其甫於
    99年7 月5 日縮刑期滿出監，再於100 年3 月25日犯本件竊
    盜、毀損犯行，足見其並無惓悔之心，無法治之觀念，且為
    避免為人發現，竟持剪刀剪斷被害人所有之監視器電線，又
    其犯罪之手段係以攜帶兇器之方式為之，對於被害人之人身
    安全危害甚鉅，理應從重量刑，惟本院念其於犯後坦承犯行
    ，態度尚佳，且業已將其所竊得之物歸還被害人，暨審酌被
    告犯罪之動機、智識程度、竊取物品之價值、所生危害等一
    切情狀，分別量處如主文所示之刑，暨定其應執行之刑。
四、至被告周鉦芫持以剪斷監視器電線所使用之剪刀1 把，惟並
    未扣案，為免執行之困難，爰不另宣告沒收，附此敘明。
據上論斷，依刑事訴訟法第273 條之1 第1 項、第299 條第1 項
前段，刑法第321 條第1 項第3 款、第354 條、第47條第1 項、
第51條第5 款，刑法施行法第1 條之1 ，判決如主文。
本案經檢察官陳鼎文到庭執行職務。
中    華    民    國   100    年    12    月    8     日
                    刑事第六庭    法      官  黃齡玉
以上正本證明與原本無異。
如不服本判決應於收受判決後10日內向本院提出上訴書狀，並
應敘述具體理由。其未敘述上訴理由者，應於上訴期間屆滿後
20日內向本院補提理由書(均須按他造當事人之人數附繕本)
「切勿逕送上級法院」。
告訴人或被害人對於判決如有不服具備理由請求檢察官上訴者，
其上訴期間之計算係以檢察官收受判決正本之日期為準。
中    華    民    國   100    年    12    月    8     日
                                      書記官  李噯靜
附錄本案論罪科刑法條全文：
中華民國刑法第321條
（加重竊盜罪）
犯竊盜罪而有下列情形之一者，處 6 月以上、5 年以下有期徒
刑，得併科新臺幣 10 萬元以下罰金：
一、侵入住宅或有人居住之建築物、船艦或隱匿其內而犯之者。
二、毀越門扇、牆垣或其他安全設備而犯之者。
三、攜帶兇器而犯之者。
四、結夥三人以上而犯之者。
五、乘火災、水災或其他災害之際而犯之者。
六、在車站、埠頭、航空站或其他供水、陸、空公眾運輸之舟、
    車、航空機內而犯之者。
前項之未遂犯罰之。